【裁判字號】    95,上訴,1331
【裁判日期】    950621
【裁判案由】    毒品危害防制條例
【裁判全文】
臺灣高等法院刑事判決                95年度上訴字第1331號
上  訴  人
即  被  告  甲○○
上列上訴人因毒品危害防制條例案件，不服臺灣板橋地方法院94
年度訴字第2960號，中華民國95年 2月22日第一審判決（起訴案
號：臺灣板橋地方法院檢察署94年度毒偵字第5893號），提起上
訴，本院判決如下：
    主  文
上訴駁回。
    事  實
一、甲○○曾因施用毒品案件，經執行觀察勒戒後認無繼續施用
    毒品傾向，由臺灣板橋地方法院檢察署檢察官於民國九十三
    年一月三十日依法釋放，並以九十三年度毒偵字第二九九號
    不起訴處分確定在案。猶無法戒除毒癮，於前開觀察勒戒執
    行完畢釋放後五年內，又基於施用第一級毒品海洛因之犯意
    ，於九十四年十月五日十六時三十分許為警查獲採尿後回溯
    二十六小時內某時（不含警方拘束時間），在不詳處所，施
    用第一級毒品海洛因一次。嗣為警於同年十月五日十六時三
    十分許，在上址住處為警查獲，並扣得海洛因三包（合計淨
    重四．○三公克）。
二、案經臺北縣政府警察局新店分局報請臺灣板橋地方法院檢察
    署檢察官偵查起訴。
    理  由
一、被告甲○○經合法傳喚未於審判期日到庭，惟其於本院行準
    備程序時到庭否認有何施用海洛因之犯行，辯稱：不知為何
    尿液有海洛因反應云云。惟查：被告經警查獲所採之尿液送
    驗結果，呈嗎啡陽性反應，此有臺灣檢驗科技股份有限公司
    九十四年十月三十一日出具之濫用藥物檢驗報告一紙在卷可
    查。而按海洛因經注射或吸入人體後，約百分之八十於二十
    四小時內自尿中排出，一般而言，尿液中能否驗出嗎啡陽性
    反應與其投與量、投與途徑、採尿時間、個人體質及檢測方
    法之靈敏度有關，國外曾有文獻報導注射六毫克之海洛因鹽
    酸鹽，其代謝物嗎啡之平均可檢出時限約為二十六小時，業
    經行政院衛生署藥物食品檢驗局於八十一年九月八日以（八
    一）藥檢壹字第八一一四八八五號函述綦詳。再者，前揭尿
    液檢驗報告載明係以ＧＣ／ＭＳ（即氣相層析質譜儀分析法
    ）方法作為確認檢驗之方式，而該方法之原理係檢品經氣化
    後，通過層析管分離純化，再將純化後之成分循序送入質譜
    儀做個別鑑定。因質譜儀所測定之圖譜，在化學上被公認具
    有指紋特性，故可據以完全判定該檢品係為何種化合物。職
    是，臺北榮民總醫院即認為若以氣相層析質譜儀（ＧＣ／Ｍ
    Ｓ）作藥物及其代謝產物之定性及定量分析，幾乎不會有偽
    陽性反應產生，此經該院於八十三年四月七日以八三北總內
    字第三○五九號函釋明在案。被告上開所採尿液送驗結果既
    有嗎啡之陽性反應，顯見被告在九十四年十月五日十六時三
    十分許經警查獲採尿後回溯二十六小時內某時點（不含警方
    拘束時間），曾有施用第一級毒品海洛因之事實無訛。且被
    告於警詢中亦自承有施用海洛因等語。此外，扣案之毒品三
    包屬第一級毒品海洛因（合計淨重四．○三公克）一節，有
    法務部調查局九十四年十二月三十日調科壹字第○六○○一
    ○七四二號鑑定通知書、臺北縣政府警察局新店分局查獲涉
    嫌毒品危害防制條例毒品初步鑑驗報告單各一件在卷足憑。
    再者，甲○○曾因施用毒品案件，經執行觀察勒戒後認無繼
    續施用毒品傾向，由臺灣板橋地方法院檢察署檢察官於九十
    三年一月三十日依法釋放，並以九十三年度毒偵字第二九九
    號不起訴處分確定之情，有臺灣板橋地方法院檢察署九十三
    年度毒偵字第二九九號不起訴處分書及本院被告前案紀錄表
    在卷可稽。從而，本件事證明確，被告於觀察勒戒執行完畢
    釋放後五年內再犯施用第一級毒品犯行洵堪認定，應依法論
    罪科刑。
二、核被告甲○○所為，係犯毒品危害防制條例第十條第一項之
    施用第一級毒品罪。被告施用毒品前後持有毒品之低度行為
    ，為施用毒品之高度行為所吸收，不另論罪。
三、原審以被告甲○○施用第一級毒品海洛因事證明確，援引毒
    品危害防制條例第十條第一項之規定，審酌被告之素行狀況
    ，及前因施用毒品而經不起訴處分之寬典，猶再次施用毒品
    而犯本罪，顯未衷心悛悔，漠視法令之禁制，兼衡其施用毒
    品所生危害實以自戕健康為主，於他人尚無明顯重大危害及
    其犯罪後仍否認施用海洛因之犯行等一切情狀，量處有期徒
    刑八月。扣案之第一級毒品海洛因三包（合計淨重四．○三
    公克），係當場查獲之毒品，不問屬於犯人與否，應依毒品
    危害防制條例第十八條第一項前段規定，併予宣告沒收銷燬
    之。經核其認事用法並無不合，量刑亦稱妥適，應予維持。
四、被告上訴意旨，否認犯行，指摘原判決不當，為無理由，應
    予駁回。
五、被告甲○○經合法傳喚無正當理由未到庭，爰不得其陳述逕
    行判決。
據上論斷，應依刑事訴訟法第三百六十八條、第三百七十一條，
判決如主文。
本案經檢察官黃東焄到庭執行職務。
中    華    民    國    95    年    6     月    21    日
                  刑事第一庭    審判長法  官  蔡  長  溪
                                      法  官  陳  祐  治
                                      法  官  林  俊  益
以上正本證明與原本無異。
如不服本判決，應於收受送達後十日內向本院提出上訴書狀，其
未敘述上訴之理由者並得於提起上訴後十日內向本院補提理由書
。
                                      書記官  廖  月  女
中    華    民    國    95    年    6     月    22    日
附錄：本案論罪科刑法條全文
毒品危害防制條例第10條：
施用第1級毒品者，處6月以上5年以下有期徒刑。


司法院資訊處製作；財團法人民間司法改革基金會備份。
